【裁判字號】    92,易,279
【裁判日期】    920423
【裁判案由】    傷害
【裁判全文】
臺灣臺南地方法院刑事判決                          九十二年度易字第二七九號
    公  訴  人  臺灣台南地方法院檢察署檢察官
    被      告  甲○○○
    被      告  乙○○
右列被告因傷害案件，經檢察官提起公訴（九十二年度營偵字第八二號），暨移
案審理（九十二年度營偵字第三００號），本院判決如左：
    主  文
甲○○○、乙○○共同傷害人之身體，各處有期徒刑參月，如易科罰金，均以參佰元
折算壹日，均緩刑貳年。
    事  實
一、緣甲○○○、乙○○二人為母女關係，甲○○○係丁○○○大嫂，平素甲○○○
    母女即屢因債務糾紛而與丁○○○起爭執，詎渠等二人於民國（下同）九十一年
    五月二十一日，至丁○○○位於台南縣新營市○○路二十五之二號住處，因甲○○○母女向丁○○○、丙○○夫妻二人借款遭拒，雙方又起爭執，甲○○○母女
    竟共同基於傷害之犯意聯絡，於同日八時三十分許，由甲○○○抱住丁○○○後
    ，再由乙○○揪住丁○○○頭髮予以毆打，致丁○○○受有右肘背側擦傷（２Ｘ
    １．５公分）、右側前臂擦傷二處（０．４Ｘ０．２，０．３Ｘ０．１公分）、
    左側前臂擦傷（２．５Ｘ０．２公分），左手背瘀傷（２．５Ｘ２公分）等傷害
    。
二、案經被害人丁○○○訴由台南縣警察局新營分局報告台灣台南地方法院檢察署檢
    察官偵查起訴。
    理  由
一、按告訴乃論之罪，其告訴應自得為告訴之人知悉犯人之時起，於六個月內為之，
    刑事訴訟法第二百三十七條第一項定有明文。查本件告訴人丁○○○於九十一年
    十月二十九日在上開自宅向警察機關為之，有同日警訊筆錄一份附卷足憑（參見
    九十二年度營偵字第八二號警訊筆錄第二頁正、背面），是自案發時間即九十一
    年五月二十一日起算至九十一年十月二十九日，共計一百六十一日，並未逾一百
    八十日，是本件具備合法告訴自明。至被告辯稱渠等已與告訴人丙○○達成調解
    ，且丙○○並表示願意撤回告訴，是本件自不得為實體審理云云，經查：按被害
    人之法定代理人或配偶，得獨立告訴，刑事訴訟法第二百三十三條第一項定有明
    文，此乃配偶的獨立告訴權之法律依據，是本件直接被害人丁○○○之配偶丙○○雖與被告二人達成調解，然當直接被害人與獨立告訴權人分別提出告訴，縱使
    獨立告訴權人撤回其告訴，亦不影響直接被害人之告訴，是丙○○雖與被告二人
    達成調解，願意撤回告訴，然此亦不影響告訴人丁○○○之告訴，是本院自得逕
    為實體上審理，合先敘明。
二、右揭事實，業據被告甲○○○、乙○○二人於本院審理時坦承不諱，核與告訴人
    丁○○○指訴情節相符，足以補強被告自白之真實性，此外，並有驗傷診斷書一
    紙附卷足憑，是被告二人右揭傷害犯行已堪認定，應予依法論科。
三、核被告甲○○○、乙○○二人所為均係犯刑法第二百七十七條第一項之傷害罪。
    被告二人間對上開傷害犯行，有犯意聯絡及行為分擔，皆為共同正犯。又併案部
    分（九十二年度營偵字第三００號）之犯罪事實，與前揭論罪科刑部分，二者具
    有事實上同一之關係，本院自應就併案部分一併加以裁判。爰審酌被告之動機、
    手段、犯後態度，及告訴人所受傷勢等一切情狀，各量處如主文所示之刑，並均
    諭知易科罰金之折算標準，以示懲儆。末查被告二人前均未曾受有期徒刑以上刑
    之宣告，有卷附台灣高等法院被告全國前案記錄表二紙可資參照，渠等二人因一
    時氣憤致罹刑章，事後已與被害人家屬丙○○達成調解，有台南縣新營市調解委
    員會調解書一份附卷足憑，本院認渠等二人經此起訴審判，當知所警惕，信無再
    犯之虞，是二人所受宣告之刑以暫不執行為當，併諭知緩刑二年，以啟自新。
據上論斷，應依刑事訴訟法第二百九十九條第一項前段，刑法第二十八條、第二百七
十七條第一項、第四十一條第一項前段、第七十四條第一款，罰金罰鍰提高標準條例
第一條前段、第二條，判決如主文。
本案經檢察官周文祥到庭執行職務。
中    華    民    國      九十二      年      四      月    二十三      日
                                  臺灣臺南地方法院刑事第三庭
                                          法  官  謝家宜
右正本證明與原本無異。
如不服本判決，應於判決送達後十日內，向本院提出上訴狀。
                                          書記官  朱小萍
中    華    民    國      九十二        年    四      月     二十三     日
附錄本件論罪科刑法條：
中華民國刑法第二百七十七條
傷害人之身體或健康者，處三年以下有期徒刑、拘役或一千元以下罰金。
犯前項之罪因而致人於死者，處無期徒刑或七年以上有期徒刑；致重傷者，處三年以
上十年以下有期徒刑。


司法院資訊處製作；財團法人民間司法改革基金會備份。
